臺灣桃園地方法院刑事判決　　　　　　　　　　　　　　九十三年度簡上字第五號
　　上訴人　臺灣桃園地方法院檢察署檢察官
　　被　告　甲○○
右列被告因傷害案件，上訴人不服本院於民國九十二年十一月二日所為九十二年度壢
簡字第一四七一號刑事簡易判決（偵查案號：臺灣桃園地方法院檢察署九十二年度調
偵字第四一七號），提起上訴，經本院管轄第二審合議庭審理，判決如左：
    主  文
上訴駁回。
    理  由
一、本件經本院管轄第二審之合議庭審理結果，認第一審以被告甲○○犯刑法第二百
    七十七條第一項之傷害罪，而判處拘役十日，並准以三百元折算一日易科罰金，
    經核其認事用法及量刑均無不當，應予維持，並引用第一審判決書記載之事實、
    證據及理由。
二、經查：本件被告於民國（下同）九十一年十一月二十一日二十時二十分許，在其
    桃園縣觀音鄉○○村○○路一巷七五弄十一衖七號住處內，因告訴人乙○○與其
    妻謝萱（係大陸地區人民）談及謝萱要在外工作乙事，即要求告訴人乙○○立即
    離去其上開住處，惟告訴人乙○○未立即離去，被告即基於普通傷害之犯意，以
    拳頭毆打告訴人乙○○頭部乙下，致告訴人乙○○因之受有頭皮挫傷之傷害乙情
    ，業據告訴人乙○○迭次於警、偵訊中及本院審理時指訴綦詳，核與證人即被告
    配偶謝萱迭次於偵查中及本院審理時證述之情節相符，且被告於本院審理時亦不
    否認其於右揭時地確曾因告訴人乙○○與其妻謝萱談及謝萱要在外工作乙事及其
    要求告訴人乙○○立即離去未成後，即與告訴人乙○○當場發生爭執乙節，復有
    告訴人乙○○所提出忠華中醫醫院就診證明書乙紙，在卷可稽，則告訴人乙○○
    於右揭時地所受上述傷害之結果，顯係因被告當時與告訴人乙○○發生爭執後，
    被告動手毆打所致，應堪認定。雖被告於本院審理時辯稱其當時僅有動手捏告訴
    人乙○○嘴巴乙下，並無動手毆打其頭部成傷云云，惟被告此部分所辯，不僅業
    據告訴人乙○○於本院審理時堅決否認在卷，亦核與其本人於警訊中所述及其配
    偶即證人謝萱證述之情節及告訴人乙○○所提出上開就診證明書所載，均相矛盾
    ，顯係被告事後卸責之詞，自不足採信。原審以被告罪證明確，因而援引刑法第
    二百七十七條第一項、第四十一條第一項前段及罰金罰鍰提高標準條例第一條前
    段、第二條之規定，並審酌被告之素行、犯罪之動機、目的、手段、所受傷害之
    輕重及犯罪後之態度等一切情狀，量處拘役十日，經核其認事用法，尚無違誤，
    量刑亦稱妥適，茲上訴人不服本院第一審判決，提起本件上訴指摘原審量刑過輕
    云云，而未指摘出第一審判決有何違法或不當之處，揆諸上述，為無理由，應予
    駁回。
據上論斷，應依刑事訴訟法第四百五十五條之一第三項、第三百六十八條、第三百七
十三條，判決如主文。
本案經檢察官陳雅譽到庭執行職務。
中      華      民      國九十三    年     二     月   二十六   日
                          臺灣桃園地方法院刑事第二庭
                              審判長  法  官  徐培元
                                      法  官  潘進順
                                      法  官  林晏鵬
右正本證明與原本無異。
不得上訴。
                                      書記官  陳青瑜
中      華      民      國      九十三    年     二     月   二十六   日
